臺灣新竹地方法院刑事判決　　　　　　　　　　　　　　九十三年度易字第七號
　　公　訴　人　臺灣新竹地方法院檢察署檢察官
　　被　　　告　乙○○
右列被告因恐嚇取財案件，經檢察官提起公訴（九十二年度核退偵字第五一號），本
院依簡式審判程序判決如左：
    主  文
乙○○意圖為自己不法之所有，以恐嚇使人將本人之物交付，未遂，處有期徒刑月
，如易科罰金，以佰元折算壹日，扣案之無柄尖刀壹把，沒收；又竊盜，處拘役貳
拾日，如易科罰金，以佰元折算壹日。
    事  實
一、乙○○於民國九十二年八月十六日晚間八時三十分許，酒後持其所有之無柄尖刀
    一把，騎乘車號ＡＡＱ─三三七號重型機車，至前雇主戊○○位在新竹縣竹北市
    竹北里豆子埔二十一號住處，在前庭院持刀指向戊○○之父親甲○○、母親丁○○○、妹妹丙○○、妹婿己○○、外甥庚○○等人，聲稱欲向戊○○催討積欠不
    知情辛○○之新臺幣（下同）十二萬元債務，惟因戊○○不在場，乙○○竟意圖
    為自己不法之所有，手持前開無柄尖刀，指向前開在場之人恐嚇稱：「我說十聲
    ，給我三千元，不然我要給你們好看」等語，甲○○、己○○乃逃至隔壁住家報
    警，庚○○跟隨丙○○躲避至房間內，乙○○則持尖刀尾隨丁○○○穿過房屋進
    入後院古井處，接續持上開尖刀指向丁○○○恐嚇稱：「阿婆，給我三千元，不
    然要砍你」等語，丁○○○因害怕而往屋內逃跑，逃避至丙○○之房內，乙○○
    亦尾隨至該房門外，接續恐嚇稱：「讓我把門打開，我就見一個殺一個」等語，
    並以腳踹房門仍未開啟，僵持數分鐘後，因乙○○放棄致未得逞。又乙○○離去
    之際，另行起意，意圖為自己不法之所有，徒手竊取丁○○○所有、懸掛在屋內
    牆壁之鹿角一組（價值約五千元），得手後，隨即騎車離去。嗣於同日晚間八時
    五十分許，乙○○返回上開處所拿取遺留現場之眼鏡，經到場處理之警員查獲，
    並扣得乙○○所有之無柄尖刀一把，嗣循線起出上開鹿角一組（業經發還）。
二、案經新竹縣警察局竹北分局報請臺灣新竹地方法院檢察官偵查起訴。
    理  由
壹、程序部分
    本件被告乙○○所犯恐嚇取財、竊盜罪，係非死刑、無期徒刑、最輕本刑為三年
    以上有期徒刑之罪，被告於本院準備程序進行中，就被訴事實為有罪之陳述，經
    本院合議庭認合於刑事訴訟法第二百七十三條之一第一項之規定，裁定進行簡式
    審判程序，合先敘明。
貳、實體部分
一、訊據被告乙○○就事實欄所載時地，持扣案尖刀加害被害人丁○○○等人生命之
    方式，恐嚇被害人等交出現金三千元未果；且另行起意竊取鹿角一組等事實，於
    本院審判中坦承不諱，並經被害人丁○○○、甲○○、丙○○、己○○、庚○○
    及關係人戊○○於警詢、偵訊中堅稱不移（見偵字第四一○五號偵查卷第九至十
    二頁、第十五至二十頁；核退偵字第五一號偵查卷第四至七頁、第二十一至二十
    四頁），且所述互核相符；另經證人辛○○於警詢中否認委託被告催討債務等語
    在卷（見偵字第四一○五號偵查卷第十三、十四頁），復有被告之酒精濃度測試
    報告單一紙、現場照片八幀、遭竊鹿角及扣案尖刀照片各一幀、贓物認領保管單
    一紙附卷可稽，另扣得無柄尖刀一把可資佐證，是認被告上開自白內容應與事實
    相符，本案事證已臻明確，被告恐嚇取財未遂、竊盜犯行，均堪予認定，自應依
    法予以論罪科刑。
二、核被告所為係犯刑法第三百四十六條第三項、第一項之恐嚇取財未遂罪；同法第
    三百二十條第一項之竊盜罪。被告基於同一犯意，而持尖刀恐嚇被害人等，為接
    續犯。被告已著手於犯罪行為之實行而不遂，為未遂犯，應依刑法第二十六條前
    段之規定，減輕其刑。被告以一恐嚇行為同時侵害被害人丁○○○、甲○○、丙○○、己○○、庚○○等人財產法益，為想像競合犯，應依刑法第五十五條之規
    定，論以一罪處斷。被告所犯上開二罪，犯意各別，行為互殊，且犯罪構成要件
    不同，應予分論併罰。爰審酌被告酒後思慮不周，竟持刀前往被害人家中，欲以
    恐嚇被害人生命之方式取得金錢，其未能得手後，竟又竊取被害人家中之財產，
    應予責難，惟念及被告所竊取鹿角一組，業經發還被害人，對被害人造成之損害
    非鉅，且被告犯後坦承犯行堪認態度良好等一切情狀，分別量處如主文所示之刑
    ，均諭知易科罰金之折算標準。
三、另扣案之無柄尖刀一把，為被告所有，供其恐嚇被害人等所用之物，業據其於本
    院審判中供承無訛，依刑法第三十八條第一項第二款之規定，併予宣告沒收。
據上論斷，應依刑事訴訟法第二百七十三條之一、第二百九十九條第一項前段，刑法
第三百四十六條第三項、第一項、第三百二十條第一項、第二十六條前段、第五十五
條、第四十一條第一項前段、第五十一條第十款、第三十八條第一項第二款，罰金罰
鍰提高標準條例第一項前段、第二條，判決如主文。
本案經檢察官劉邦繡到庭執行職務。
中      華      民      國    九十三    年      四      月      八      日
                                臺灣新竹地方法院刑事第一庭
                                    法    官  黃  美  文
右正本證明與原本無異。
如不服本判決，應於判決送達後十日內向本院提出上訴狀( 應附繕本 )，上訴於
臺灣高等法院。
                                    書 記 官  陳  秀  子
中      華      民      國    九十三    年      四      月      八      日
附錄本案論罪科刑所適用法條全文：
刑法第三百二十條第一項：
意圖為自己或第三人不法之所有，而竊取他人之動產者，為竊盜罪，處五年以下有期
徒刑、拘役或五百元以下罰金。
刑法第三百四十六條
意圖為自己或第三人不法之所有，以恐嚇使人將本人或第三人之物交付者，處六月以
上五年以下有期徒刑，得併科一千元以下罰金。
以前項方法得財產上不法之利益，或使第三人得之者，亦同。
前二項之未遂犯罰之。
